# 陈版和各位同仁，关于股改的问题向大家求助

提问人：zhuazhua 时间：2021-11-02 10:33:05
母公司A是一家新材料公司，在股改前，用自身股权对其子公司B的员工进行股权激励，在母公司层面形成以自身权益向子公司员工的股份支付，并按照权益工具结算进行会计处理，即确认长投和资本公积，那么在股改的时候，母公司净资产多了一部分，但是在合并层面这并不会形成净资产，这样是不是不合理，有什么处理方法吗在事务中，是在股改的时候进行减资吗？

回答人：chenyiwei
这种结果是合理的。可以理解为对应于合并报表层面的子公司净资产。当然如果该子公司不是全资子公司，合并报表层面的归母权益调整金额会小于个别报表层面的资本公积，但对股改无影响。